臺灣基隆地方法院民事裁定  
110年度家暫字第6號
聲  請  人  羅尹辰  

相  對  人  張羅美鳳

上列當事人間監護宣告事件，聲請人聲請暫時處分，本院裁定如
下：
    主      文
本院110年度監宣字第12號監護宣告事件裁判撤回、調（和）解
成立或裁判確定前，聲請人羅尹辰得自相對人名下之基隆碇內郵
局(存簿帳號00000000000000）之帳戶存款，提領新臺幣37,000
元及自110年2月1日起按月每月提領新臺幣30,000元用以支付相
對人之安養中心及醫療之費用。
聲請程序費用由相對人負擔。
    事實及理由
一、按法院就已受理之家事非訟事件，除法律別有規定外，於本
    案裁定確定前，認有必要時，得依聲請或依職權命為適當之
    暫時處分。但關係人得處分之事項，非依其聲請，不得為之
    ；關係人為前項聲請時，應表明本案請求、應受暫時處分之
    事項及其事由，並就得處分之事項釋明暫時處分之事由，家
    事事件法第85條第1項、第2項定有明文。又暫時處分，非有
    立即核發，不足以確保本案聲請之急迫情形者，不得核發，
    家事非訟事件暫時處分類型及方法辦法第4條亦定有明文。
    衡諸暫時處分之立法本旨，係為因應本案裁定確定前之緊急
    狀況，避免本案請求不能或延滯實現所生之危害，是確保本
    案聲請之急迫性及必要性即為暫時處分之事由，應由聲請暫
    時處分之人，提出相當證據以釋明之。次按法院受理家事事
    件法第164條第1項第1款監護宣告事件後，於為監護宣告或
    本案裁定確定前，得為下列之暫時處分：(一)命關係人支付
    應受監護宣告人維持適當生活及醫療所需之各項必要費用。
    (二)命關係人協助使受監護宣告人就醫所必要之一切行為。
    (三)禁止關係人處分應受監護宣告人之財產。(四)保存應受
    監護宣告人財產所必要之行為。(五)其他法院認為適當之暫
    時性舉措。法院核發前項暫時處分，應審酌應受監護宣告人
    之最佳利益，此觀家事非訟事件暫時處分類型及方法辦法第
    16條之規定即明。
二、聲請意旨略以：相對人為第1類極重度身心障礙之人，致不
    能為意思表示或受意思表示，聲請人已於民國110年2月3日
    向鈞院提出監護宣告之聲請，由鈞院110年度監宣字第12號
    審理，並經本院安排接受鑑定。相對人自107年5月24日入住
    基隆市祥瑞老人長期照顧中心安養（下稱安養中心），安養
    費用每月25,000元，醫療耗材費用另計，現已積欠安養中心
    費用37,000元，聲請現已無力負擔上開費用。為支付相對人
    之安養中心及醫療費用，本案有聲請暫時處分之必要，爰依
    家事事件法第85條及家事非訟事件暫時處分類型及方法辦法
    第16條規定，請求鈞院於本案裁判確定前，暫時酌定聲請人
    得提領相對人之帳戶存款，以支付相對人之看護費用等語。
三、查，聲請人主張之事實，業據其提出身心障礙證明、安養中
    心入住證明影本、郵局存簿影本為證，並經本院依職權調閱
    本院110年度監宣字第12號監護宣告事件卷宗查明屬實。本
    院審酌相對人屬第1類極重度身心障礙之人，有在安養中心
    居住療護之必要支出，聲請人為相對人之孫女，相對人之配
    偶、子女均已過世，相對人現由聲請人負責照顧，考量本院
    110年度監宣字第12號監護宣告事件醫院正安排鑑定相對人
    之精神狀態，為免此期間聲請人無力負擔相對人之看護費用
    ，自有必要暫時處分以維護相對人之利益，爰准聲請裁定如
    主文第一項所示之暫時處分。
四、依家事事件法第97條、非訟事件法第21條第2 項、民事訴訟
    法第95條、第78條裁定如主文。 
中　　華　　民　　國　　110 　年　　2 　　月　　4 　　日
                   家事法庭     法  官　黃永定  
以上正本係照原本作成。
如對本裁定抗告須於裁定送達後10日內向本院提出抗告狀。
中　　華　　民　　國　　110 　年　　2 　　月　　4 　　日
                                書記官　佘筑祐